【裁判字號】    98,易,3488
【裁判日期】    981117
【裁判案由】    妨害自由等
【裁判全文】
臺灣臺中地方法院刑事判決              98年度易字第3488號
聲  請  人  臺灣臺中地方法院檢察署檢察官
被      告  甲○○
上列被告因妨害自由等案件，經檢察官聲請簡易判決處刑（98
年度偵字第10271號），本院認應依通常程序判決如下：
    主  文
甲○○犯恐嚇危害安全罪，共罪，各處拘役拾日，如易科罰
金，各以新臺幣壹仟元折算壹日。又犯強制罪，處拘役肆拾日，
如易科罰金，以新臺幣壹仟元折算壹日。應執行拘役壹佰日，如
易科罰金，以新臺幣壹仟元折算壹日。緩刑貳年，緩刑期間付保
護管束，並向指定之政府機關、政府機構、行政法人、社區或其
他符合公益目的之機構或團體提供肆拾捌小時之義務勞務。
被訴毀損、誹謗罪部分不受理。
    犯罪事實及理由
一、犯罪事實：
（一）甲○○與乙○○曾係男女朋友，因乙○○提議分手，甲○
      ○心有不甘，竟基於恐嚇危害安全之犯意，於民國96 年
      10月30日凌晨2時34分許，在不詳地點，使用行動電話（
      門號為0000000000號），將內容為「妳是要出車出意外嗎
      妳竟然又掛我電話又關機好妳..妳看好」之簡訊，傳送至
      乙○○所使用之行動電話門號0000000***號，以將加害乙
      ○○生命、身體之事，恐嚇乙○○，使乙○○心生畏懼，
      並致生危害於乙○○之安全。
（二）甲○○另基於恐嚇危害安全之犯意，於97年12月9日凌晨4
      時48分許，在其位於南投縣南投市○○路125號之住處，
      以Nick之名義，自帳號為nick6742＠seed.net.tw之電子
      郵件信箱，將內容為「‧‧往後妳在路上別被我看到我一
      定給你慘痛的代價決不低調‧‧，那我就讓妳來看看神經
      病精神病是如何來折磨你你真她媽的有病混蛋幹你去死吧
      」等語之電子郵件，寄發至乙○○所使用之電子郵件信箱
      ，以將加害乙○○生命、身體之事，恐嚇乙○○，使乙○
      ○心生畏懼，並致生危害於乙○○之安全。
（三）甲○○復於98年2月6日19時許，駕駛所有之車牌號碼RG—
      5280號自小客車，行經臺中縣大里市○○○路與某條路之
      交岔路口，因燈光號誌為紅燈而停車後，即下車走向後方
      由乙○○所駕駛之車牌號碼S6—0870號自小客車旁，要求
      乙○○下車，乙○○不從，甲○○竟基於毀損他人之物之
      犯意，以腳踹乙○○所駕駛汽車之左照後鏡，致使該左照
      後鏡斷裂毀壞（毀損部分業據告訴人撤回告訴，另為不受
      理）；甲○○基於妨害他人行使權利之犯意，為迫使乙○
      ○下車，竟持金屬製之開罐器，作勢欲敲打乙○○所駕駛
      汽車之駕駛座車窗，適上開路口之燈光號誌變為綠燈，乙
      ○○即大聲按喇叭，甲○○遂返回其所駕駛汽車，往前行
      駛，並於行駛過程中，往右逼近乙○○所駕駛汽車之左側
      ，致使乙○○被迫停車，甲○○即以上開脅迫方式，妨害
      乙○○行使駕車通行之權利。
（四）甲○○又基於恐嚇危害安全之犯意，於98年3月16日凌晨3
      時25分許，在其上址住處，以Cheng Vicky之名義，自帳
      號為vicky00000000＠livemail.tw之電子郵件信箱，將內
      容為「‧‧只要有新的男子出現有些事情遍及失控你也會
      受很嚴重的傷殘當你父母出現時保證淚疾戡亡已經在暗示
      妳囉不要想的太美好生活‧‧」等語之電子郵件，寄發至
      乙○○所使用之電子郵件信箱，以將加害乙○○生命、身
      體之事，恐嚇乙○○，使乙○○心生畏懼，並致生危害於
      乙○○之安全。嗣經乙○○報警處理，而循線查獲甲○○
      ，始查悉上情。
二、本件認定犯罪事實，所憑之證據及理由：上揭犯罪事實，業
    據被告甲○○於警詢時、偵查中及本院審理時均坦承不諱，
    核與告訴人乙○○於警詢時及偵查中之證述情節相符，且有
    職務報告書、被告所駕駛前揭車輛之車籍查詢基本資料詳細
    畫面各1張、前揭電子郵件之列印資料3份及前揭簡訊之照片
    1張、告訴人所駕駛前揭車輛之車損照片2張、告訴人之前揭
    住處照片3張附卷可稽。從而，被告之自白足認與事實相符
    ，其罪行應堪認定。
三、論罪科刑之理由：
（一）核被告所為，係犯刑法第304條第1項之強制罪、第305條
      之恐嚇危害安全等罪。
（二）又被告先後3次恐嚇危害安全罪及強制罪，均犯意各別，
      皆予分論併罰。
（三）爰審酌被告甲○○與告訴人乙○○曾係男女朋友，僅因分
      手，被告竟心生不滿，而為上開之犯行，使告訴人身心受
      創，生活大受影響，惟被告犯後均坦承犯行，並於本院審
      理時與告訴人達成調解，支付賠償新臺幣10萬元予告訴人
      ，並於報紙刊登道歉啟事，（此有本院98年度司中調字第
      1086號調解程序筆錄、報紙節本附卷可稽）等一切情狀，
      分別判處如主文所示之刑，並定其應執行之刑，且均諭知
      易科罰金之折算標準。
（四）末查被告前未曾受有期徒刑以上刑之宣告，有臺灣高等法
      院被告前科紀錄表在卷可按，被告坦承犯行，深具悔意，
      並與告訴人達成調解，賠償被告並登報道歉，已如前述，
      其經此教訓，當知警惕而無再犯之虞，本院綜核各情，認
      所宣告之刑，認以暫不執行為適當，併予宣告緩刑2年，
      以啟自新。然為使被告有正確法治觀念，並指定被告應向
      指定之政府機關、政府機構、行政法人、社區或其他符合
      公益目的之機構或團體提供48小時之義務勞動服務，暨依
      刑法第93條第1項第2款規定，諭知緩刑期間付保護管束。
四、不受理部分：
（一）檢察官另以：(1)甲○○於97年12月9日凌晨3時許，前往乙
      ○○位於臺中縣大里市○○路33號之住處前方後，竟基於
      毀損他人之物之犯意，朝乙○○之2樓房間丟擲石頭，而
      砸破毀壞乙○○房間之窗戶玻璃，足以生損害於乙○○；
      (2)復於98年2月6日19時許，駕駛所有之車牌號碼RG—52
      80 號自小客車，行經臺中縣大里市○○○路與某條路之
      交岔路口，因燈光號誌為紅燈而停車後，即下車走向後方
      由乙○○所駕駛之車牌號碼S6—0870號自小客車旁，要求
      乙○○下車，乙○○不從，甲○○竟基於毀損他人之物之
      犯意，以腳踹乙○○所駕駛汽車之左照後鏡，致使該左照
      後鏡斷裂毀壞；(3)復另基於意圖散布於眾而以散布文字毀
      損他人名譽之犯意，於98年3月12日凌晨1時6分許，在其
      上址住處，以jenny lu之名義，將內容為「清新溫泉行銷
      部乙○○聽說你她媽的是個賤貨外表那樣裝真以為你很清
      高阿愛慕虛榮的騙子愛名牌‧‧我姊說你很爛ㄟ而且聽起
      來私生活過的蠻遭的遜ㄟ妳妳阿真是個騙子欺騙情感的賤
      貨目的達到了就過癮嘛什麼都要騙連那麼大的公司都不放
      過賤ㄟ妳‧‧。」等語之電子郵件，散布寄發至乙○○所
      任職之清新溫泉度假飯店之人資部、行銷部、業務部、餐
      飲部及公共信箱所使用之電子郵件信箱，而指摘傳述足以
      毀損乙○○名譽之事等語，認被告此三部分之事實，另涉
      刑法第354條毀損罪嫌及同法第310條第2項之誹謗罪嫌云
      云。
（二）按告訴乃論之罪，其告訴經撤回者，應諭知不受理之判決
      ，並得不經言詞辯論為之，此為刑事訴訟法第303條第3款
      、第307條所明定。上開三部分之事實，被告甲○○經檢
      察官以刑法第354條之毀損罪、第310條第2項誹謗罪聲請
      簡易判決處刑，惟依同法第357條、314條規定係屬告訴乃
      論之罪，茲經告訴人乙○○於第一審辯論終結前具狀撤回
      毀損、誹謗之告訴，此有聲請撤回告訴狀1紙在卷可稽，
      是就被告甲○○被訴毀損2罪及誹謗1罪部分，爰不經言詞
      辯論，諭知不受理之判決。
五、適用法律之依據：
（一）刑事訴訟法第452條、299條第1項前段、第303條第3款、
      第307條。
（二）刑法第304條第1項、第305條、第51條第6款、第41條第1
      項前段，第74條第1項第1款、第2項第5款、第93條第1項
      第2款。
（三）刑法施行法第1條之1第1項、第2項前段。
中    華    民    國    98    年    11    月    17    日
                  臺灣臺中地方法院刑事第六庭
                                法  官  黃益茂
以上正本證明與原本無異。
如不服本判決應於收受判決後10日內向本院提出上訴書狀，並應
敘述具體理由；其未敘述上訴理由者，應於上訴期間屆滿後20日
內向本院補提理由書（均須按他造當事人之人數附繕本）「切勿
逕送上級法院」。
                                書記官  蔡秋明
中    華    民    國    98    年    11    月    17    日
附錄本案論罪科刑法條全文：
刑法第304條
以強暴、脅迫使人行無義務之事或妨害人行使權利者，處3 年以
下有期徒刑、拘役或3百元以下罰金。
前項之未遂犯罰之。
刑法第305條
以加害生命、身體、自由、名譽、財產之事，恐嚇他人致生危害
於安全者，處 2 年以下有期徒刑、拘役或 3 百元以下罰金。


司法院資訊處製作；財團法人民間司法改革基金會備份。
